臺灣板橋地方法院刑事判決　　　　　　 100年度訴字第1139號
公　訴　人　臺灣板橋地方法院檢察署檢察官
被　　　告　林志偉
上列被告因違反毒品危害防制條例案件，經檢察官提起公訴（
100 年度毒偵字第2301號），被告於本院準備程序中就被訴事實
為有罪之陳述，經告知被告簡式審判程式之旨，並聽取當事人之
意見後，本院合議庭裁定由受命法官獨任進行簡式審判程式，判
決如下：
    主  文
林志偉施用第一級毒品，處有期徒刑壹年；扣案海洛因貳包（合
計驗餘淨重零點參柒壹陸公克）沒收銷燬之。
    事  實
一、林志偉(一)、前因施用毒品案件，經本院以94年度毒聲字第
    614 號裁定送勒戒處所觀察、勒戒後，認無繼續施用毒品之
    傾向，於民國94年5 月26日執行完畢釋放出所，並由臺灣板
    橋地方法院檢察署檢察官以94年度毒偵字第2078號為不起訴
    處分確定。(二)、因施用毒品案件，經本院以94年度訴字第
    2291號判決判處有期徒刑7 月、3 月，應執行有期徒刑9 月
    確定。(三)、因違反槍砲彈藥刀械管制條例案件，經本院以95
    年度訴字第207 號判決判處有期徒刑3 年6 月，併科罰金新
    臺幣8 萬元確定。(四)、因施用毒品案件，經臺灣臺北地方法
    院以96年度易字第2189號判決判處有期徒刑2 月15日確定。
    上揭(二)、(三)所示之罪嗣經本院以96年度聲減字第7445號裁定
    減刑，就前揭(二)所示之罪刑減為有期徒刑3 月15日、1 月15
    日，並與不符減刑規定(三)所示之罪合併定應執行刑為有期徒
    刑3 年10月確定，再與前開(四)所示之罪接續執行，於98年10
    月1 日縮短刑期假釋出監，假釋期滿日原為99年6 月16日，
    惟其假釋嗣經撤銷，入監執行殘刑，現正執行中（本案不構
    成累犯）。猶未知悔改，復基於施用第一級毒品海洛因及第
    二級毒品甲基安非他命之犯意，於100 年3 月6 日晚間，在
    其新北市○○區○○街68號5 樓之居所內，將海洛因及甲基
    安非他命混合後，以燒烤之方式，同時施用第一級毒品海洛
    因及第二級毒品甲基安非他命1 次。嗣於100 年3 月8 日凌
    晨1 時30分許，於上址為警查獲，並扣得海洛因2 包（合計
    驗餘淨重0.3716公克）、SONY ERICSSON 黑色手機（門號
    0000000000號）1 支及藍白色手機（門號0000000000號）1
    支等物，經林志偉同意採集其尿液送驗後，結果呈嗎啡及甲
    基安非他命陽性反應，始悉上情。
二、案經新北市政府警察局新店分局移送臺灣板橋地方法院檢察
    署檢察官偵查起訴。
    理  由
一、上揭犯罪事實，業據被告林志偉於本院審理中坦承不諱，又
    被告於100 年3 月8 日凌晨3 時50分許為警所採集之尿液經
    送檢驗結果，確呈海洛因代謝物嗎啡陽性反應及甲基安非他
    命陽性反應，有臺灣檢驗科技股份有限公司100 年3 月23日
    濫用藥物檢驗報告1 紙附卷可稽。被告為警查獲時所查扣之
    白色粉末2 包，經送鑑驗結果，均確含海洛因成分，合計驗
    餘淨重0.3716公克，亦有交通部民用航空局航空醫務中心
    100 年3 月31日航藥鑑字第1001736 號毒品鑑定書各乙份在
    卷可參，足認被告之自白與事實相符。再者，被告有事實欄
    所示之施用毒品前科，有臺灣高等法院被告前案紀錄表存卷
    可參，其於觀察勒戒執行完畢釋放後5 年內，復因施用毒品
    犯行而經法院判處罪刑確定後，再為本案施用第一級毒品及
    第二級毒品之犯行明確，而與毒品危害防制條例第20、23條
    所定之「初犯」或「5 年後再犯」情形有別（最高法院95年
    度第7 次刑事庭會議決議內容參照），自應依法論科。
二、按海洛因及甲基安非他命分屬毒品危害防制條例第2 條第2
    項第1 款、第2 款明定之第一、二級毒品。核被告所為，係
    犯毒品危害防制條例第10條第1 項、第2 項之施用第一、二
    級毒品罪。其持有第一、二級毒品之低度行為，為施用之高
    度行為所吸收，不另論罪。又其以一行為同時施用第一級毒
    品及第二級毒品，而觸犯數罪名，為想像競合犯，應從一重
    之施用第一級毒品罪處斷。公訴人認被告所犯上開二罪犯意
    各別，行為互異，應予分論併罰，尚有未洽。另起訴意旨雖
    認本件被告構成累犯，並請求加重其刑等語，然被告有事實
    欄所載之犯罪科刑執行情形，有前引臺灣高等法院被告前案
    紀錄表在卷為憑，其前案之假釋既經撤銷，應入監執行殘刑
    ，其前案之罪刑自尚未執行完畢，起訴意旨此部分所認，容
    屬誤會。爰審酌被告前有多次施用毒品前科，其犯罪之動機
    、手段、所生危害程度暨犯後坦承犯行之態度等一切情狀，
    量處如主文所示之刑，以資懲儆。
三、扣案之第一級毒品海洛因2 包（合計驗餘淨重0.3716公克）
    係屬查獲之毒品，且因該等毒品之包裝袋與其內之毒品皆難
    以完全析離，故上開海洛因2 包，不問屬於被告與否，均應
    依毒品危害防制條例第18條第1 項前段規定沒收銷燬之。至
    扣案之SONY ERICSSON 黑色手機（含SIM 卡）1 支及藍白色
    手機（含SIM 卡）1 支，經核均與被告施用毒品之犯罪無關
    ，自無庸於本案為沒收之諭知。
據上論斷，應依刑事訴訟法第273 條之1 第1 項、第299 條第1
項前段，毒品危害防制條例第10條第1 項、第2 項、第18條第1
項前段，刑法第11條前段、第55條，判決如主文。
本案經檢察官鄭淑壬到庭執行職務。
中    華    民    國   100    年    8     月    31    日
                  刑事第十九庭  法  官  吳佳穎
以上正本證明與原本無異
如不服本判決應於送達後10日內向本院提出上訴狀
                                書記官  黃炎煌
中    華    民    國   100    年    8     月    31    日
附錄本案論罪科刑法條全文：
毒品危害防制條例第10條
施用第一級毒品者，處6 月以上5 年以下有期徒刑。
施用第二級毒品者，處3 年以下有期徒刑。